【裁判字號】    92,易,592
【裁判日期】    920512
【裁判案由】    傷害
【裁判全文】
臺灣高雄地方法院刑事判決                          九十二年度易字第五九二號
    公  訴  人  臺灣高雄地方法院檢察署檢察官
    被      告  乙○○
右列被告因傷害案件，經檢察官提起公訴（九十一年度偵字第一八六號），本院判決
如左：
    主  文
乙○○傷害人之身體，處拘役貳拾日，如易科罰金，以參佰元折算壹日。
    事  實
一、乙○○於民國九十年九月十四日晚上八時五十分許，在高雄縣大寮鄉○○路一四
    七號陳正重住處，觀看友人陳小玲與甲○○、歐文生及不詳姓名、年籍綽號「福
    仔」之男子等人打玩麻將，因發現甲○○可糊牌卻未糊牌，其下家歐文生隨後自
    摸，懷疑甲○○與歐文生詐賭，遂拍桌怒罵甲○○，二人爆發口角，乙○○竟基
    於傷害人身體之犯意，與甲○○互毆，致甲○○受有胸部挫傷壓痛、右下肢（小
    腿）挫傷併瘀青十三乘四公分、左肘挫擦傷一乘一公分等傷害。
二、案經甲○○訴由臺灣高雄地方法院檢察署檢察官偵查起訴。
    理  由
一、訊據被告乙○○固坦承於右揭時地與告訴人甲○○發生口角之事實，惟矢口否認
    有何傷害犯行，辯稱：當天伊並未拍桌子，是告訴人罵伊，並拿椅子要丟伊，伊
    未毆打告訴人或與告訴人互相推擠，後來陳小玲怕伊受傷，就推伊出去，伊係九
    十多歲之老人，不可能打告訴人，不知告訴人為何受傷云云。惟查，被告右揭傷
    害犯行，業據告訴人於偵查及本院審理中指訴綦詳；並經證人歐文生於偵查中證
    稱：被告拍桌子，說告訴人打麻將不公平，告訴人聽了生氣，就站起來，二人相
    互推擠，陳小玲要勸架，後來三人就扭在一起等語，於本院審理中證稱：被告站
    在我和告訴人後面觀看，突然拍桌子，罵告訴人打牌不公平，不照規矩，告訴人
    就說你不懂我的牌，那把牌是我自摸，我跟被告說，沒你的事，你是第三者，他
    們又吵起來，告訴人也站起來，二人互罵，身體互相推擠，告訴人拿椅子作勢要
    丟，陳正重把椅子搶下，我把他們隔開，陳小玲跑來拉被告出去等語；證人盧萬
    華於偵查中證稱：我先生自摸，而在旁看牌的被告就拍桌子要告訴人包牌，後來
    二人吵起來，陳正重聽見有人打架，吵得很大聲，有人叫他起來，他迷迷糊糊地
    去將他們雙方撥開，告訴人與被告互相推對方，我叫被告不要惹事情，他卻說他
    拿錢給陳小玲玩，為何不能管等語；證人陳順和於本院審理中證稱：我站在告訴
    人後面，歐文生打了一張牌，告訴人沒有胡，被告在後面看到，起來打桌子，他
    們就發生爭執，告訴人說看牌的人怎麼可以講話，他們兩個推來推去等語，上開
    證人之證詞均互核一致，且與告訴人指訴之情節相符，足認被告確實有與告訴人
    發生拉扯、推擠等肢體衝突之事實。此外，復有邱綜合醫院驗傷診斷書一紙附卷
    可稽。則告訴人前揭傷害係被告於二人互毆過程中所造成之事實，應堪認定。至
    被告空言否認上開犯行，所辯無非事後卸責之詞，不足採信。綜上所述，本案事
    證明確，被告犯行堪以認定。
二、核被告乙○○所為，係犯刑法第二百七十七條第一項之普通傷害罪。查被告為一
    年三月三日出生，行為時已年滿八十歲，依刑法第十八條第三項之規定，減輕其
    刑。爰審酌被告年歲已高，因小事與告訴人甲○○發生口角，一時衝動，進而互
    毆，情節非重，告訴人所受傷勢亦屬輕微，然被告犯後猶飾詞卸責，且未與告訴
    人達成和解等一切情狀，量處如主文所示之刑，並諭知易科罰金之折算標準。
據上論斷，依刑事訴訟法第二百九十九條第一項前段，刑法第二百七十七條第一項、
第十八條第三項、第四十一條第一項，罰金罰鍰提高標準條例第一條前段、第二條，
判決如主文。
本案經檢察官張啟祥到庭執行職務。
中      華      民      國      九十二      年      五      月  十二    日
                                  臺灣高雄地方法院刑事庭
                                      審判長法  官 黃三友
                                            法  官 黃宗揚
                                            法  官 王雅苑
右正本證明與原本無異。
如不服本判決，應於判決送達後十日內，向本院提出上訴狀。
                                            書記官 黃琬婷
中      華      民      國      九十二      年      五      月  十二    日
附錄法條：
中華民國刑法第二百七十七條
 (普通傷害罪)
傷害人之身體或健康者，處三年以下有期徒刑、拘役或一千元以下罰金。
犯前項之罪因而致人於死者，處無期徒刑或七年以上有期徒刑；致重傷者
，處三年以上十年以下有期徒刑。


司法院資訊處製作；財團法人民間司法改革基金會備份。
